臺灣高等法院刑事裁定　　　　　　　　100年度聲再字第228號
聲　請　人
即受判決人　林殿源
上列聲請人因詐欺案件，對於本院100年度上易字第166號，中華
民國100年5月11日第二審確定判決（原審案號：臺灣板橋地方法
院99年度簡上字第903號，起訴案號：臺灣板橋地方法院檢察署
99年度偵字第15219號），聲請再審，本院裁定如下：
    主  文
再審之聲請駁回。
    理  由
一、再審聲請意旨以：(一)發現金融帳戶可能出問題，主動到新北
    市三重中興派出所報案。(二)已提供近三年之報稅所得清單及
    財產清單，可列入低收入戶，而未向政府求助，申請低收入
    補助。雖步入中年，但深信只要肯做事，便可過日子。因94
    年生意失敗，負債1千多萬，又長期失業，急需找一份工作
    維持生計。今提供3個更少使用之金融帳戶影印本（萬太商
    業銀行、彰化銀行、郵局）。永豐商業銀行之帳戶是最主要
    且常用之帳戶，因長期失業，金融帳戶餘額處於最低狀況，
    萬泰銀行餘額2元，彰化銀行餘額3元。由於自己的疏忽，交
    付金融卡、密碼給求職單位，被有心人利用而不自知，但絕
    非將帳戶賣給他人，獲取不法利益。自從踏入社會工作至今
    ，都是從事正當職業，沒有做過非法事情，而今之疏忽，成
    為詐欺之幫助犯，對我一生的清譽造成非常大的傷害，更無
    法接受此一判決。若有心犯罪，何不提供不常使用之帳戶給
    詐騙集團，我的心態很健康，也非常忌恨不法情事。單純的
    報紙求職事情，而若入詐騙集團的陷阱而不自知，造成他人
    的金錢損失，實非我所預見，但我絕沒有幫助詐騙集團行使
    詐騙，我是虔誠的基督徒，發誓一生不行不義之事，盼庭上
    能還給小市民的清譽，主持正義。(四)與尊爵公司「黃經理」
    的通話記錄0000000000、0000000000確實是該公司的。若能
    查明通話內容便可證明所言句句屬實（盼庭上能從行動電話
    系統查明通話內容），可證明尊爵公司要求提供求職者的金
    融卡及密碼、身份證影本、存摺影印本、履歷表。希望庭上
    明察秋毫，不要冤枉善良的老百姓等語。
二、按有罪之判決確定後，為受判決人之利益聲請再審，必其聲
    請之理由合於刑事訴訟法第420 條第1 項各款所定情形之一
    ，或同法第421 條有足生影響於判決之重要證據漏未審酌者
    ，始准許之。刑事訴訟法第420 條第1 項規定：「有罪之判
    決確定後，有下列情形之一者，為受判決人之利益，得聲請
    再審：一、原判決所憑之證物已證明其為偽造或變造者。二
    、原判決所憑之證言、鑑定或通譯已證明其為虛偽者。三、
    受有罪判決之人，已證明其係被誣告者。四、原判決所憑之
    通常法院或特別法院之裁判已經確定裁判變更者。五、參與
    原判決或前審判決或判決前所行調查之法官，或參與偵查或
    起訴之檢察官，因該案件犯職務上之罪已經證明者，或因該
    案件違法失職已受懲戒處分，足以影響原判決者。六、因發
    現確實之新證據，足認受有罪判決之人應受無罪、免訴、免
    刑或輕於原判決所認罪名之判決者。」；同法第421 條規定
    ：「不得上訴於第三審法院之案件，除前條規定外，其經第
    二審確定之有罪判決，如就足生影響於判決之重要證據漏未
    審酌者，亦得為受判決人之利益，聲請再審。」法院認為無
    再審理由者，應依刑事訴訟法第434 條第1 項規定裁定駁回
    之。
三、經查，本院100年度上易字第166號確定判決，認定本件聲請
    人所為，係犯刑法第30條第1項前段、第339條第1項之幫助
    詐欺取財罪，再依同法第30條第2項之規定，按正犯之刑減
    輕之。有關認定被告犯罪及所依之證據取捨之理由，均已於
    判決內詳細論述（見原確定判決）。觀諸聲請人所提之「再
    審狀」通篇意旨，並未言明聲請人提起本件再審之依據為何
    ？僅係再執前詞否認犯行，或就犯罪事實之有無再事爭執，
    或對原判決所憑之採證及論罪科刑有所質疑，經核與前開規
    定之再審事由無一相符。是以，聲請人所提本件再審，自無
    由准許。再者，聲請人提出存摺四紙，主張其並非將帳戶賣
    給別人，而獲取不法利益云云，惟：聲請人所提出之存摺影
    本四紙，並非原確定判決所不及審酌或漏未審酌而足生影響
    於原確定判決之重要證據，亦非足認該證據足以使聲請人受
    無罪、免訴、免刑或輕於原判決所認罪名之新證據。從而，
    聲請人提出上開存摺影本四紙，聲請本件再審為無理由，亦
    應予駁回。
四、據上論斷，應依刑事訴訟法第434條第1項，裁定如主文。
中    華    民    國    100    年    6    月    21    日
                  刑事第三庭審判長法  官  陳博志
                                  法  官  許文章
                                  法  官  陳德民
以上正本證明與原本無異。
不得抗告。
                                  書記官  高麗雯
中    華    民    國   100    年    6     月    21    日